# 公司制改建

提问人：cpab 时间：2017-06-27 21:59:19
2016 年的计学撮要 问题3-1-36（公司制改建时对子公司长期股权投资按评估值调整后与其享有子公司账 面净资产之差的处理） 解答： 1 、在改制后的A公司的个别报表层面，其对下属各子公司的长期股权投资应按各被投资 单位净资产的基准日评估值和集团公司所占股权比例的乘积计量。 2 、在改制后的A公司的合并报表层面，各子公司的各项资产、负债均以其在各该子公司 的原账面价值计量。母公司个别报表层面按上述 1 确定的长期股权投资成本与其在各子公司 于母公司改制实施日的净资产账面价值中所享有的相应份额之间的差额，在改制后的A公司的合并报表层面作冲减资本公积处理。对在改制后的A公司而言，该交易是国有企业公司制改建而不是企业合并，所以该交易中无商誉或者负商誉产生。 请教： A公司进行公司制改制，A公司的长期股权投资为对子公司（有限公司）B的投资 100 万，持股比例为80%，A公司按对B公司的评估值200*80%，调增了长期股权投资 60 万，同时确认了实收资本。 在A公司的合并报表中，由于B公司不能按评估值调账，且A合并报表并无资本公积，此时，在合并报表中只能将长期股权投资评增的 60万，转入利润分配-未分配利润中。此交易在合并报表中，该事项虽为改制，但还是影响了损益，即拿子公司的未分配利润转增母公司的实收资本，觉得不能说服自已。应该如何理解才是对的呢？

回答人：chenyiwei
虽然是调整未分配利润（其实我个人认为在合并报表层面仍应直接冲减资本公积，即使这样做会导致资本公积出现负数余额），但并不是影响合并报表层面的损益，而是直接作为权益调整。也不存在“拿子公司的未分配利润转增母公司的实收资本”的说法。母公司的实收资本仍然是以评估增值后的子公司权益投入的。这是法律和会计两个概念的冲突所致。